臺灣高等法院花蓮分院刑事裁定　　　　　　94年度抗字第73號
抗　告　人　臺灣花蓮地方法院檢察署檢察官
被　　　告　甲○○
被　　　告　乙○○
上列抗告人因被告等違反商標法案件，不服台灣花蓮地方法院中
華民國94年8月5日（94年度花易字第33號）第一審裁定，提起抗
告，本院裁定如下：
    主  文
抗告駁回。
    理  由
一、原法院以本件檢察官認被告甲○○、乙○○涉犯商標法第82
    條之明知為前條商品而意圖販賣而輸入罪嫌，向該院聲請以
    簡易判決處刑，經該院認為公訴人並未提出任何被告「輸入
    」仿冒商品行為之構成犯罪之具體事實及其犯罪之日、時、
    處所、方法，檢察官指出之證明方法顯不足認定被告有成立
    「輸入」仿冒商標商品行為之犯罪之可能，且綜觀94年度發
    查偵字第198號全卷，並未有檢察官於犯罪事實欄所指之「
    輸入」行為，即法院根本無從得知檢察官認為被告究竟是於
    何時在何處以何種「輸入」之行為侵害了告訴人所享有之商
    標權，被告亦無從據以答辯。案經該院於第一次審判期日前
    ，以裁定通知檢察官應於民國94年7月15日前，就聲請簡易
    判決處刑書所指被告「意圖販賣而輸入」仿冒品之行為，補
    正被告犯罪之證據並指出證明之方法。該裁定已於94年7月5
    日送達於檢察官，有送達證書在卷可稽，然檢察官並未為任
    何之補正，雖於94年7月5日即對該院前揭命補正之裁定提出
    抗告，惟該抗告已經該院合議庭於94年7月26日以94年度簡
    抗字第2號駁回，並不得抗告而確定，則公訴人仍有依限補
    正之義務；惟公訴人仍未為任何補正，即使於其抗告書中，
    仍未提出任何被告「意圖販賣而輸入」仿冒商品之證據、並
    指出證明之方法。僅稱：「況依商標法第82條規定，被告二
    人犯罪之樣態，亦有明知而販賣、意圖販賣而陳列、輸出、
    入等不同類型，被告二人之行為態樣究何，亦宜由審理過程
    中加以確定。」等語，惟按法院於第一次審判期日前，認為
    檢察官指出之證明方法顯不足認定被告有成立犯罪之可能時
    ，應以裁定定期通知檢察官補正；逾期未補正者，得以裁定
    駁回起訴。刑事訴訟法第161條第2項定有明文。本件業於94
    年6月29日，依據前述條項前段之規定，裁定命檢察官於94
    年7月15日前，補正被告犯罪之證據並指出證明之方法，檢
    察官亦已於94年7月5日收受命補正之裁定，有送達證書1件
    附卷足證，惟迄原法院為本件駁回裁定之日止，已近1月，
    猶未見檢察官補提任何足以證明前述待證事實之證據及指出
    證明之方法，因依據前述規定，依法裁定駁回起訴。
二、抗告意旨如附件抗告書所載。
三、查本件檢察官聲請簡易判決處刑書犯罪事實欄之記載，係以
    海岸巡防署海岸巡防總局東部地區巡防局於民國91年11月12
    日8時許，在被告甲○○設在花蓮市國福41之3號倉庫查獲冒
    用台灣菸酒股份有限公司所有「米酒及圖」商標之米酒計92
    7瓶，被告乙○○係甲○○所設商行之業務員, 因認被告2人
    係犯商標法第82條「意圖販賣而輸入偽造上開商標之米酒等
    語，依起訴書所列6項犯罪證據（即如抗告書所列證據），
    俱與該批查獲冒用商標之米酒是否意圖販賣而「輸入」之認
    定無關，則原法院依上揭法條之規定裁定限期命檢察官補正
    ，該裁定已合法送達，原法院乃以檢察官逾期未補正而裁定
    駁回公訴，於法即無不合。按法院審判之犯罪事實，以起訴
    書或簡易判決處刑聲請書所記載之範圍為對象，除有裁判上
    一罪或實質上一罪之關係外，原不及於檢察官所指犯罪事實
    以外之其他犯行，商標法第82條所列罪名有明知為前條商品
    而販賣，意圖販賣而陳列，輸出或輸入，上開4種罪名係分
    別各由不同之犯罪事實所構成，而本件檢察官僅擇其中「意
    圖販賣而輸入」聲請簡易判決處刑，在此場合，法院即不能
    逾越檢察官擇為訴訟對象之犯罪事實予以審判，乃抗告意旨
    另指法院依刑事訴訟法第163條規定，基於公平正義及被告
    之重大利益，應就上開商標法第82條所列4種罪名（態樣）
    依職權調查確定云云，此與刑事訴訟法第168條規定法院不
    得就未經起訴之犯罪事實審判之不告不理原則即相違背，檢
    察官職司公訴之提起及實行，執法者應有較為嚴謹之法律邏
    輯，不宜於偵查、起訴階段不加慎思於前，於起訴後對法院
    之裁判聲明不服又不思嚴謹於後，如此只有徒增訟端而非解
    決問題之道，從而本件抗告為無理由，應予駁回。
四、依刑事訴訟法第412條裁定如主文。
中　　華　　民　　國　　94　　年　　10　　月　　4 　　日
                  刑事庭審判長法  官  蔣有木
                              法  官  何方興
                              法  官  賴淳良
以上正本證明與原本無異。
本裁定不得再抗告。
                              書記官  陳萬山
中　　華　　民　　國　　94　　年　　10　　月　　4 　　日
